# 关于迁徙率的计算方法

提问人：枣夹 核桃 时间：2022-06-24 20:13:42
陈版您好，对于利用迁徙率计算预期损失率时，查阅了近期上市公司的案例，发现共有三种方法：
1 ：列示 4 年的账龄，计算各年度迁徙率，将迁徙率平均，然后利用平均迁徙率计算历史损失率
2 ：列示 4 年的账龄，计算各年度迁徙率，计算各年度的历史损失率，然后将损失率平均
3 、列示 4 年的账龄，将 4 年账龄加和，直接用合计数，计算一次迁徙率，然后计算出历史损失率。
想请教陈版，这几种方式哪种比较适合呢，我发现使用第一种的更多。
我公司使用 1 和 2 差别不大，使用 3 计算的会低很多，各种方法有什么适用性吗？准则我也没找到规定什么模型，大家可以自行建立模型计算吗？
陈版还想请教一个问题，由于我公司4-5年以及 5 年以上的账龄较为固定，那几个一直不变，所以导致计算出来的4-5年和 5 年以上的几乎100%，逐层计算其他账龄损失率时就很高，远大于账龄法计提的金额，是否可以将较为固定的那几个作为单项计提，其他的计算预期损失？但是我公司年报中均按照账龄法，没有单项计提这一个组合，所以在进行新旧对比时，是否可以新方式分组合，但是分组合计算的账龄与原来统一按照账龄发的低，这样还可以统一按照账龄法计提，不必一定要分组合来计提了。

回答人：chenyiwei
3 的做法不合理，不应采用。尤其是各年度情况变化较大的情况。
“我公司4-5年以及 5 年以上的账龄较为固定，那几个一直不变”这些应收款项在信用风险特征方面是否有特殊性？如有特殊性，可单独进行坏账测试；如果信用风险特征方面无特殊性，则不建议单独测试。

提问人：枣夹 核桃 时间：2022-06-27 10:14:29
明白，谢谢陈版。还想请教一下，合同资产确认是存在收款条件的应收款，那这部分是否可以视为未预期呢？
我公司按照迁徙率的计算方法比坏账法高两千多万，觉得是不是不适合新的计算方法。我看到有的公司论证不适合迁徙率计算时，说道 1 年以内的账龄占比较高，达到90%左右，因此不适合使用迁徙率。 2021 年我公司 1 年以内占比51%左右，1-2年占比28%左右，合计占比79%左右。在 2020 年 1 年以内占比70%， 2019 年 1 年以内占比82%，这个比例能否说明我公司不适合使用新准则计算的坏账呢，达到多少才算不适合这种计算方法呢？
除了迁徙率，还有那些计算 方式吗，我能查到的有回收率等，回收率对我们公司来说也不好统计。是否可以直接论证我们不适合新的损失确定方法呀

回答人：chenyiwei
合同资产，除非债务人信用状况明显恶化，则在其收款条件（时间流逝除外）成就并转入应收账款前，认为未逾期，计提坏账准备比例不超过 1 年以内应收账款。